【裁判字號】    97,交抗,820
【裁判日期】    970714
【裁判案由】    違反道路交通管理處罰條例
【裁判全文】
臺灣高等法院交通事件裁定             97年度交抗字第820號
抗告人
即受處分人  甲○○
上列抗告人因違反道路交通管理處罰條例案件，不服臺灣宜蘭地
方法院於民國97年6 月11日所為之裁定（原審案號：97年度交聲
字第101 號﹚，提起抗告，本院裁定如下：
    主  文
抗告駁回。
    理  由
一、抗告意旨略以：守法的國民皆依國家制定之法律為基準，不
    知何處有誤，請明示之等語。
二、經查：
  (一)按受處分人不服道路交通管理處罰條例第8 條主管機關所為
    之處罰，得於接到裁決書之翌日起20日內，向管轄地方法院
    聲明異議；交通法庭認聲明異議不合法律上之程式或其異議
    權已經喪失者，應以裁定駁回之，但其不合法律上之程式可
    補正者，應先定期命為補正，逾期不補正者，即予駁回，道
    路交通案件處理辦法第87條第1 項、第18條定有明文。
  (二)次按處理違反道路交通管理事件，有關文書送達之程序係依
    行政程序法之規定為之，違反道路交通管理事件統一裁罰標
    準及處理細則第5 條亦有明文。是以依行政程序法第72條第
    1 項前段規定：「送達，於應受送達人之住居所、事務所或
    營業所為之」，而行政程序法第73條第1 項規定：「於應送
    達處所不獲會晤應受送達人時，得將文書付與有辨別事理能
    力之同居人、受僱人或應送達處所之接收郵件人員」、第74
    條第1 項：「送達，不能依前2 條規定為之者，得將文書寄
    存送達地之地方自治或警察機關，並作送達通知書2 份，1
    份貼於應受送達人住居所、事務所、營業所或其就業處所門
    首，另1 份交由鄰居轉交或置於該送達處所信箱或其他適當
    位置，以為送達」、第2 項：前項情形，由郵政機關為送達
    者，得將文書寄存於送達地之郵政機關」。
  (三)查本件交通部公路總局臺北區監理所宜蘭監理站於民國97年
    3月18日所為之處分（原處分案號：宜監字第栽43-Ｚ0000000
    00號），於是日由抗告人簽收，有裁決書、送達證書各一份
    附卷可考，是依前開行政程序法之規定，應於97年3月18 日
    生送達之效力。又依據聲明異議狀所載，抗告人居住在宜蘭
    縣壯圍鄉，而非居住於原處分機關所在之宜蘭縣五結鄉○○
    路○段9號，依據法院訴訟當事人在途期間標準之規定，宜蘭
    縣壯圍鄉在途期間為2 日，故依照前揭說明，抗告人至遲原
    應於97年4月9日向原處分機關聲明異議，始符合20日不變期
    間。惟抗告人至97年4 月17日始向原處分機關提出申訴聲明
    異議，此有原處分機關戳章足憑，顯已逾20日不變期間。從
    而，揆諸前開道路交通管理處罰條例第87條第1項、第18 條
    之規定，本件異議程序自非適法，且依其情形無從補正，原
    審因之以裁定駁回抗告人之異議，經核其認事用法均無不合
    。
  (四)本件抗告人仍以守法的國民皆依國家制定之法律為基準，不
    知何處有誤等語，提起抗告，並無理由，應予駁回。
三、據上論結，應依道路交通案件處理辦法第26條，刑事訴訟法
    第412 條，裁定如主文。
中    華    民    國    97    年    7     月    14    日
                  刑事第十五庭審判長法  官  吳昭瑩
                                    法  官  李正紀
                                    法  官  李釱任
以上正本證明與原本無異。
不得再抗告。
                                    書記官  洪秋帆
中    華    民    國    97    年    7     月    16    日


司法院資訊處製作；財團法人民間司法改革基金會備份。
